臺灣臺中地方法院刑事判決　　　　　　　　　　　　九十一年度自字第一０二三號
　　自　訴　人　乙○○
　　被　　　告　丙○○
右列被告因公然侮辱案件，經自訴人提起自訴，本院判決如左：
    主  文
丙○○公然侮辱人，處拘役貳拾日，如易科罰金，以參佰元折算壹日。
    事  實
一、緣乙○○於台中市○○路○段七號一樓處經營「老爹文理補習班」，與居住於台
    中市○○路○段九號之丙○○毗鄰而居，雙方時有摩擦。於民國九十一年十一月
    二十日十九時許，甲○○將其所駕駛自用小客車停放丙○○前開住處門口馬路上
    ，而與丙○○發生口角糾紛，乙○○聞聲而外出查看。丙○○竟基於公然侮辱之
    犯意，以閩南語接續公然辱罵乙○○是「細姨」、「下西下賤」（丟人現眼之意
    ）多次。
二、案經乙○○提起自訴。
    理  由
一、訊據被告丙○○固坦承其於前揭時、地發生前開停車糾紛並辱罵「細姨」、「下
    西下賤」等事實，惟矢口否認有何公然侮辱之犯行，並辯稱其未指名道姓，並不
    承認係罵自訴人云云。經查前揭事實業據被告為前開部分之自白，核與自訴人指
    訴情節相符，並經證人甲○○證述明確。而前開地點，係於馬路上，為特定多數
    人或不特定多數人得以共見共聞之「公然」狀態；且被告以前開閩南語辱罵自訴
    人，足以貶損自訴人之人格，亦屬侮辱無訛。被告前開所辯，無非事後圖卸刑責
    之詞，不足採信。本件事證明確，被告犯行洵堪認定。
二、自訴人自訴意旨雖認被告前開所為應構成刑法第三百十條之誹謗罪云云。然被告
    係對自訴人辱罵前開言語，並非對其他多數人為之，尚難認其有意圖散布於眾之
    行為；且被告既係罵自訴人是「細姨」、「下西下賤」，亦未指有具體事實，自
    應依公然侮辱罪論處。又自訴狀依刑事訴訟法第三百二十條之規定，並非必須記
    載法條，與公訴案件不同，故法院不受自訴狀所記載法條之拘束，亦毋庸變更自
    訴法條；則本件自亦無變更起訴法條之問題。
三、核被告所為，係犯刑法第三百零九條第一項之公然侮辱罪。查連續犯之成立，除
    主觀上須基於一個概括之犯意外，客觀上須先後數行為，逐次實施而具連續性，
    侵害數個同性質之法益，其每一前行為與次行為，依一般社會健全觀念，在時間
    差距上，可以分開，在刑法評價上，各具獨立性，每次行為皆可獨立成罪，構成
    同一之罪名，始足當之；如數行為於同時同地或密切接近之時地實施，侵害同一
    法益，各行為之獨立性極為薄弱，依一般社會健全觀念，在時間差距上，難以強
    行分開，在刑法評價上，以視為數個舉動之接續施行，合為包括之一行為予以評
    價，較為合理，則屬接續犯，而為包括之一罪（最高法院八十七年度台上字第三
    三七四號判決參照）。則被告雖接續辱罵自訴人數句「細姨」、「下西下賤」，
    惟被告係以單一犯意接續進行，其主觀上對於各個舉動，不過為其犯罪行為之一
    部分；且前開數行為於同時地實施，侵害同一法益，應認係屬接續犯。爰審酌被
    告犯罪之動機、目的、手段、所生之危害及其犯罪後猶飾詞卸責之態度等一切情
    狀，量處如主文所示之刑，並諭知易科罰金之折算標準。
四、據上論斷，應依刑事訴訟法第三百四十三條、第二百九十九條第一項前段、刑法
    第三百零九條第一項、第四十一條第一項前段、罰金罰鍰提高標準條例第一條前
    段、第二條，判決如主文。
中      華      民      國      九十一    年    十二    月    三十一    日
        臺灣臺中地方法院刑事第七庭
                                        法  官  陳  卿  和
右正本證明與原本無異。
如不服本判決，應於判決送達後十日內向本院提出上訴狀，上訴於臺灣高等法院臺中
分院( 須附繕本 )。
                                        書記官
中      華      民      國      九十一    年    十二    月    三十一    日
【附錄本案論罪科刑法條全文】
刑法第三百零九條第一項：
公然侮辱人者，處拘役或三百元以下罰金。
